【裁判字號】    96,簡上,74
【裁判日期】    970528
【裁判案由】    詐欺
【裁判全文】
臺灣屏東地方法院刑事判決              96年度簡上字第74號
上  訴  人  臺灣屏東地方法院檢察署檢察官
上  訴  人  甲○○
即  被  告
上列上訴人因被告詐欺案件，不服本院96年2 月5 日96年度簡字
第150 號刑事簡易判決（檢察官聲請簡易判決處刑案號：95年度
偵字第7037號），提起上訴及檢察官移送併辦（96年度偵字第17
33號），本院第二審合議庭判決如下︰
    主      文
原判決撤銷。
甲○○幫助意圖為自己不法之所有，以詐術使人將本人之物交付
，處有期徒刑肆月，減為有期徒刑貳月，如易科罰金，以新台幣
壹仟元折算壹日。
    事實及理由
一、被告即上訴人甲○○之犯罪事實、證據如附件原審刑事簡易
    判決書及移送併辦意旨書所載。檢察官上訴以原判決未及審
    酌被害人丙○○部分；被告即上訴人則以其金融帳戶資料係
    其丟棄後由其夫乙○○擅自取去交予他人致遭詐欺集團使用
    ，密碼則因乙○○曾幫其提款故知道云云提起上訴。
二經查被告即上訴人之上海銀行屏東分行帳戶，係93年7 月22
    日開戶，同日將開戶所存1000元提領，其後至95年1 月16日
    有100 元信用卡款交易外，均無往來紀錄，爾後至95年9 月
    12日被害人丁○○將被詐款項匯入始有交易等，有被告前開
    帳戶交易明細附卷可稽，是被告辯稱其夫之所以知係其丟棄
    之存摺密碼係因其曾幫其提領款項云云，即顯係飾卸之詞，
    無足取信，另參以常人如欲將存摺及提款卡丟棄均會將之撕
    毀或剪斷以觀，被告所言不知其夫將其金融資料交予他人，
    亦顯係空言否認之語，無可憑信，被告此部分上訴自無理由
    。惟查原審判決未及審酌詐欺集團詐騙丙○○即移送併辦部
    分，尚有未妥，檢察官此部分上訴為有理由。且另查被告犯
    罪係在96年4 月24日以前，依中華民國九十六年罪犯減刑條
    例規定，被告之宣告刑應減其二分之一，原審未及適用，亦
    有未妥，是上訴人即被告之上訴雖無理由，然原判決既有上
    開可議之處，仍應撤銷原判決。
三、核被告所為，係幫助犯刑法第339 條第1 項之詐欺罪，爰依
    幫助犯之例減輕其刑。茲審酌被告犯行所生危害及犯後態度
    等一切情狀，爰量處如主文第二項所示之刑，並依前述減刑
    條例之規定減其宣告刑二分之一，及諭知如易科罰金之折算
    標準。又移送併辦部分雖未據起訴，然與原聲請之事實為單
    純一罪關係，本院自得併予審理，附此敘明之。
據上論斷，應依刑事訴訟第455 條之1 第3 項、第369 條第1 項
前段、第364 條、第299 條、刑法第30條、第339 條第1 項、第
41條第1 項前段、刑法施行法第1 條之1 、中華民國罪犯減刑條
例第2 條第1 項第3 款、第7 條，判決如主文。
本案經檢察官劉昀到庭執行職務。
中    華    民    國    97    年    5     月    28    日
                  刑事第一庭  審判長法  官  潘正屏
                                    法  官  曾吉雄
                                    法  官  羅培毓
以上正本證明與原本無異。
不得上訴
中    華    民    國    97    年    5     月    28    日
                                    書記官  盧建新
附錄論罪科刑法條：
中華民國刑法第339條(普通詐欺罪)
意圖為自己或第三人不法之所有，以詐術使人將本人或第三人之
物交付者，處五年以下有期徒刑、拘役或科或併科一千元以下罰
金。
以前項方法得財產上不法之利益或使第三人得之者，亦同。
前二項之未遂犯罰之。


司法院資訊處製作；財團法人民間司法改革基金會備份。
